最高法院刑事判決　　　　　　　　　　　　　　　九十一年度台上字第一一九五號
　　上　訴　人　甲○○
　　選任辯護人　李勇三律師
右上訴人因違反槍砲彈藥刀械管制條例案件，不服台灣高等法院台中分院中華民國八
十八年十二月八日第二審判決（八十八年度上訴字第一五六０號，起訴案號：台灣南
投地方法院檢察署八十八年度偵字第一一二七號），提起上訴，本院判決如左：
    主  文
上訴駁回。
    理  由
按刑事訴訟法第三百七十七條規定，上訴於第三審法院，非以判決違背法令為理由，
不得為之。是提起第三審上訴，應以原判決違背法令為理由，係屬法定要件。如果上
訴理由狀並未依據卷內訴訟資料，具體指摘原判決不適用何種法則或如何適用不當，
或所指摘原判決違法情事，顯與法律規定得為第三審上訴理由之違法情形，不相適合
時，均應認其上訴為違背法律上之程式，予以駁回。本件原判決依憑上訴人甲○○於
警詢及檢察官偵訊之自白，證人即警員劉玉林就查獲經過之證述，及扣押之槍枝，內
政部警政署鑑驗通知書等證據，認定上訴人有原判決事實欄所載之購買玩具手槍後委
託「阿德」改造成具有殺傷力之手槍，為警查獲等情，已詳為說明其得心證之理由。
並就上訴人在原審所為係黃宗仁向其借用所購買之玩具手槍交給「阿德」者，嗣「阿
德」者聯絡其取回，其不知已被改造之辯解，認係卸責之詞，不足採信，亦於理由中
予以指駁。因而維持第一審適用槍砲彈藥刀械管制條例第十一條第一項論處上訴人罪
刑之判決，駁回上訴人在第二審之上訴，其採證認事，從形式上觀察，並無違背法令
之情形。上訴意旨略以：內政部警政署之鑑驗係以可擊發適用子彈，乃認扣案之槍枝
具有殺傷力，但並未指明適用何種子彈，其鑑驗已無證據力，原審未調查何謂「適用
子彈」，有無此類子彈，自有證據調查未盡之違法；原玩具手槍應為金屬製造，原審
未予調查，即於判決內認上訴人委託「阿德」將塑膠槍管替換成鐵製，復未說明其認
定原為塑膠槍管之證據，有判決不憑證據之違法；上訴人警詢之自白，係因警員稱不
要提及黃宗仁比較好之利誘方法取供，已非任意性之自白，原判決竟予採納，更僅因
上訴人與有利之證人黃國璋就自夾克中或自機車置物箱中取出玩具手槍交給黃宗仁，
此細節供述之不同即皆予摒棄不採，其採證均有違背證據法則云云。惟查：扣案槍枝
經送鑑定結果，認係仿ＧＬＯＣＫ廠半自動手槍製造之金屬玩具手槍，更換已貫通土
造槍管而成之改造手槍，機械性能良好，可擊發適用子彈，認具殺傷力，有鑑驗通知
書在卷可稽，則該槍既係仿ＧＬＯＣＫ廠半自動手槍，自有可適用之子彈，原審經調
查後，予以採納，並無不合。況上訴人於原審並未就「適用子彈」部分請求調查，上
訴以此指摘，殊非適法之第三審上訴理由。另原判決於理由欄二｜(二)中已引用上訴人
於偵查中及第一審審理時所為槍管原非鐵製，拿回變鐵製之供述，並參酌上開鑑驗結
果，據以認定將原塑膠槍管改為鐵製，並無上訴意旨所謂不憑證據之違法。又原判決
於理由已說明上訴人警詢供述並無非任意性自白之情事，其於偵查中仍為相同之自白
，原審乃就其警、偵訊之自白予以採認，與證據法則自無違背。至黃國璋所為證言，
原判決以與上訴人上開自白不合，亦與上訴人在原審所供不符，乃認不足採信，上訴
就此部分，係對原審採證認事及證據證明力判斷之職權行使，任意指摘，自非適法。
上訴意旨，俱不足據以辨認原判決已具備違背法令之形式要件，其上訴違背法律上之
程式，應予駁回。
據上論結，應依刑事訴訟法第三百九十五條前段，判決如主文。
中      華      民      國    九十一    年      三      月      七      日
                              最高法院刑事第十二庭
                                  審判長法官  張  淳  淙
                                        法官  謝  俊  雄
                                        法官  蘇  振  堂
                                        法官  邵  燕  玲
                                        法官  呂  永  福
      右正本證明與原本無異
                                              書  記  官
中      華      民      國    九十一    年      三      月     十三     日
